---
title: "Econometria 1 - Prática 2"
author: "Neylson Crepalde"
output:
  html_notebook:
    highlight: tango
  pdf_document:
    highlight: tango
---

## Exercício 1

```{r setup, message=FALSE, warning=FALSE, results='hide'}
library(foreign)
library(magrittr)
library(lmtest)

# Multiple plot function
#
# ggplot objects can be passed in ..., or to plotlist (as a list of ggplot objects)
# - cols:   Number of columns in layout
# - layout: A matrix specifying the layout. If present, 'cols' is ignored.
#
# If the layout is something like matrix(c(1,2,3,3), nrow=2, byrow=TRUE),
# then plot 1 will go in the upper left, 2 will go in the upper right, and
# 3 will go all the way across the bottom.
#
multiplot <- function(..., plotlist=NULL, file, cols=1, layout=NULL) {
  library(grid)

  # Make a list from the ... arguments and plotlist
  plots <- c(list(...), plotlist)

  numPlots = length(plots)

  # If layout is NULL, then use 'cols' to determine layout
  if (is.null(layout)) {
    # Make the panel
    # ncol: Number of columns of plots
    # nrow: Number of rows needed, calculated from # of cols
    layout <- matrix(seq(1, cols * ceiling(numPlots/cols)),
                    ncol = cols, nrow = ceiling(numPlots/cols))
  }

 if (numPlots==1) {
    print(plots[[1]])

  } else {
    # Set up the page
    grid.newpage()
    pushViewport(viewport(layout = grid.layout(nrow(layout), ncol(layout))))

    # Make each plot, in the correct location
    for (i in 1:numPlots) {
      # Get the i,j matrix positions of the regions that contain this subplot
      matchidx <- as.data.frame(which(layout == i, arr.ind = TRUE))

      print(plots[[i]], vp = viewport(layout.pos.row = matchidx$row,
                                      layout.pos.col = matchidx$col))
    }
  }
}

setwd('~/Documentos/Neylson Crepalde/Doutorado/Econometria1/aula_pratica2')
eqsal = read.dta("eqsal3.dta")
investimento = read.dta("Investimento.dta")
```

## 1) Será que o coeficiente de educação representa o verdadeiro efeito da educação sobre os salários, independente do sexo?

a) Estime a equação de salários acima e verifique a importância do sexo na determinação dos salários;

```{r questao1a, message=FALSE, warning=FALSE}
reg1 = lm(lsal~educ+idade+idade2+sexo+raca, data = eqsal)
summary(reg1)
cat('Exponencial do beta de sexo:\n');exp(reg1$coefficients[5])
``` 

O coeficiente para a variável sexo pode ser interpretado da seguinte maneira:

Homens ganham, em média, 1.77 reais a mais do que mulheres levando em conta todas as outras variáveis incluídas no modelo, a saber, educação, idade e raça/cor. Vamos tirar um boxplot das variáveis para verificar se a estimação faz sentido.

```{r boxplot, warning=FALSE, message=FALSE}
library(ggplot2)
ggplot(eqsal, aes(x=factor(sexo), y=sal))+geom_boxplot()+labs(y='Salário',x='Sexo')
```

b) Agora estime a equação somente com as variáveis educ e sexo.

```{r questao1b, message=FALSE, warning=FALSE}
reg3 = lm(lsal~educ+sexo, data=eqsal)
summary(reg3)
```

c) Agora estime a equação somente com a variável educ e extraia os resíduos

```{r}
reg4 = lm(lsal~sexo, data = eqsal)
summary(reg4)

res_sal_com_educ = residuals(reg4)
```

d) Agora estime uma equação da variável educ sobre sexo e extraia os resíduos

```{r}
reg5 = lm(educ~sexo, data=eqsal)
summary(reg5)

res_sal_edu_sem_sexo = residuals(reg5)
```

e) Agora estime uma equação dos resíduos da primeira sobre os resíduos da segunda e interprete os resultados.

```{r}
reg6 = lm(res_sal_com_educ~res_sal_edu_sem_sexo)
summary(reg6)

# O efeito estimado pela regressão particionada é igual ao efeito de educ no modelo original?
coef(reg6)[2]; coef(reg3)[2]
```

**Interpretação:** o resultado mostra que os efeitos estimados na primeira equação de salário controlando por sexo e educação são de fato isolados.

## Exercício 2

a) Declare os dados como de série temporal e faça um grafico das variáveis Inv_real e PNB_real Crie um termo de tendência deterministica e faça um gráfico das variáveis Inv_real e PNB_real em relação à essa tendência.

```{r, fig.width=9, fig.height=8}
library(ggplot2)
library(timeSeries)

# declarando como variáveis temporais
inv_real = ts(investimento$inv_real, start=1980, end = 1994)
pnb_real = ts(investimento$pnb_real, start=1980, end = 1994)

par(mfrow=c(2,1))
plot.ts(inv_real)
plot.ts(pnb_real)
par(mfrow=c(1,1))
```


b) Crie um termo de tendência deterministica e faça um gráfico das variáveis Inv_real e PNB_real em relação à essa tendência.

 
```{r questaob, message=FALSE, warning=FALSE, fig.width=9, fig.height=6}
investimento$tend = seq_along(inv_real)
investimento$ano %<>% as.Date
#Plotando um pouco mais elegante com ggplot2
g1 = ggplot(investimento, aes(x=ano))+geom_line(aes(y=scale(inv_real)), color = "blue", lwd=1)+geom_line(aes(y=scale(tend), color="red"))+theme(legend.position = 'none')
g2 = ggplot(investimento, aes(x=ano))+geom_line(aes(y=scale(pnb_real)), color = "darkgreen", lwd=1)+geom_line(aes(y=scale(tend), color="red"))+theme(legend.position = 'none')
multiplot(g1,g2, cols=1)
```

c) Estime equações de tendência para o inv_real e para o pnb_real e depois um modelo do inv_real sobre o pnb_real somente e incluindo um termo de tendência e compare os resultados.

```{r questaoc, message=FALSE, warning=FALSE}
reg1 = lm(inv_real~tend, data=investimento)
summary(reg1)

reg2 = lm(pnb_real~tend, data=investimento)
summary(reg2)

reg3 = lm(inv_real~pnb_real, data=investimento)
summary(reg3)

reg4 = lm(inv_real~tend+pnb_real, data=investimento)
summary(reg4)
```


d) Compare também o modelo de regressão com todas as variáveis com e sem a tendência.

```{r questaod, warning=FALSE, message=FALSE}
reg1 = lm(inv_real~pnb_real+tx_juros+tx_infla, data=investimento)
summary(reg1)

reg2 = lm(inv_real~pnb_real+tx_juros+tx_infla+tend, data=investimento)
summary(reg2)
```

e) Comprove o teorema de **Frisch-Waugh-Lovell.** Questão a responder: será que é necessário extrair a tendência das variáveis antes de utilizá-las em um modelo de regressão?

```{r questaoe, message=FALSE, warning=FALSE}
reg1 = lm(inv_real~tend, data = investimento)
e1 = residuals(reg1)

reg2 = lm(pnb_real~tend, data=investimento)
e2 = residuals(reg2)

reg3 = lm(e1~e2)
summary(reg3)

reg4 = lm(e1~0+e2)
summary(reg4)

reg5 = lm(inv_real~pnb_real+tend, data=investimento)
summary(reg5)


```












