---
title: "Prática 4 - Restricted Least Squares"
author: "Neylson Crepalde"
output: html_notebook
editor_options: 
  chunk_output_type: inline
---

```{r setup, include=F}
setwd('~/Documentos/Neylson Crepalde/Doutorado/Econometria1/aula_pratica3')
library(lrmest)
library(foreign)
library(timeSeries)
library(magrittr)

investimento = read.dta("Investimento.dta")
emprego = read.dta("Emprego.dta")
investimento$ano %<>% as.ts
investimento$tend <- seq_along(investimento$ano)

names(investimento)
```

```{r calculos, message=FALSE, warning=FALSE}
X = model.matrix(inv_real~0+const+tend+pnb_real+tx_juros+tx_infla, data = investimento)
r = matrix(data = c(0,0,0,1,1), nrow = 1)
Y = investimento$inv_real %>% as.matrix

b = solve(t(X)%*%X) %*% (t(X)%*%Y)

s2 = (t(Y - X%*%b) %*% (Y - X%*%b)) / 10

s2 %<>% as.matrix

var = r %*% (s2 %*% solve(t(X)%*%X)) * t(r) #Deu ruim
#r*(s2*inv(x'*x))*r'  escrito no Stata

sqrt(1.805e-06)
sqrt(0.0000018052)

rb = r%*%b
rb

-.00243313/.0013435

# Verificando
reg = lm(inv_real~tend+pnb_real+tx_juros+tx_infla, data=investimento)
vcov(reg)

# ESTUDAR!!!!!!!!!!!
```

## Exercício 2
### Dados em Emprego

**Modelo:** emprego total, agrícola , não a*grícola =f(PNB, deflator do PNB, tamanho das forças armadas).

Queremos saber se a relação entre o emprego (total, agrícola e não agrícola) e as outras variáveis apresentou mudanças após a guerra da Coréia, que terminou em 1953.

Estabeleça e teste as seguintes restrições: Teste de Chow.
		
a) Todos os coeficientes são os mesmos nos dois períodos para o emprego total;

```{r questao2a, message=FALSE, warning=FALSE}
library(strucchange)
View(emprego)
emprego$ano %<>% as.ts
emprego$cons = 1

r = matrix(data=c(1,0,0,0,0,-1,0,0,0,0,0,1,0,0,0,0,-1,0,0,0,0,0,1,0,0,0,0,-1,0,0,0,0,0,1,0,0,0,0,-1,0,0,0,0,0,1,0,0,0,0,-1), nrow = 5, byrow = T)
r

# Programar os x1_1 x1_2 com for loop...

banco1 = emprego[emprego$ano<=1953,]
banco2 = emprego[emprego$ano>1953,]
zeros = matrix(0, ncol=9, nrow=9) %>% as.data.frame
names(zeros) = names(emprego)
banco1 = rbind(banco1, zeros)

dim(banco1)

banco2 = rbind(zeros[1:7,], banco2)

dim(emprego)

dim(banco1)
dim(banco2)
banco = cbind(banco1, banco2)

Y = emprego$emp_tot

X = model.matrix(emp_tot~0+) #... Continua no próximo episódio...



```

b) As inclinações são as mesmas e os interceptos são diferentes para EA e ENA;

```{r}

```












