---
title: "Econometria 1 - Prática 1"
author: "Neylson Crepalde"
output: html_notebook
---

Trabalhando com a base de dados `wages_935.dta`:

```{r linlin}
library(foreign)
library(magrittr)
library(MASS)


dados = read.dta('~/Documentos/Neylson Crepalde/Doutorado/Econometria1/AULAS 2017/wages_935.dta')

dados$lsal = log(dados$salario) # Gerando log de salário
dados$exper2 = dados$exper**2   # Gerando experiência ao quadrado

reg_linlin = lm(salario ~ educ + exper + I(exper**2) + qi + perm + casado +
                  negro + sul + urban, data=dados)
summary(reg_linlin) #Interpretação em variação na unidade (dólares)

reg_loglin = lm(lsal ~ educ + exper + I(exper**2) + qi + perm + casado +
           negro + sul + urban, data=dados)
summary(reg_loglin) #Interpretação: percentual do salário
```

**1) Interprete os valores estimados para cada $b_{k}$ nos dois modelos para a variável educação e calcule o efeito de mudanças na variável experiência sobre o salário do indivíduo.**

No primeiro modelo os coeficientes podem ser interpretados da seguinte maneira:

Para cada ano a mais de educação...

**2) Indique quando o efeito estimado dos anos de experiência sobre o salário passa a ser negativo (ou seja, calcule o ponto de inflexão).**

```{r inflexao}
# dsalario/dexper
20.27 - 2*0.27
```


**3) No modelo lin-lin, divida os valores do salario por 1000 e verifique o que acontece com os resultados do modelo (inclusive com a soma dos quadrados dos resíduos).**

```{r}
#verificando a SQR do linlin
sum(residuals(reg_linlin)^2)

reg_linlin_pormil = lm(I(salario/1000) ~ educ + exper + I(exper**2) + qi + perm + casado + negro + sul + urban, data=dados)
summary(reg_linlin_pormil)
sum(residuals(reg_linlin_pormil)^2)
```

Resposta da questão 3...

**4) No modelo lin-lin, divida os valores da variável QI por 10 e verifique o que acontece com os resultados do modelo (inclusive com a soma dos quadrados dos resíduos).**


```{r}
reg_linlin_qi = lm(salario ~ educ + exper + I(exper**2) + I(qi/10) + perm + casado + negro + sul + urban, data=dados)
summary(reg_linlin_qi)
sum(residuals(reg_linlin_qi)^2)
```

Resposta da questão 4...

**5) Calcule o efeito sobre o salário da mudança de um e dois desvios padrões na variável QI e verifique qual é a variável explicativa que tem o maior peso (em valor) na explicação dos salários.**

```{r}
qisd = sd(dados$qi) #Tirando o desvio padrão

reg_linlin_qisd = lm(salario ~ educ + exper + I(exper**2) + I(qi/qisd) + perm + casado + negro + sul + urban, data=dados)
summary(reg_linlin_qisd)
sum(residuals(reg_linlin_qisd)^2)
```

CONTINUA...
















