---
title: "Econometria 1 - Prática 1"
author: "Neylson Crepalde"
output: 
  html_notebook:
    highlight: tango
editor_options: 
  chunk_output_type: inline
---

Trabalhando com a base de dados `wages_935.dta`:

```{r linlin}
library(foreign)
library(magrittr)
library(MASS)


dados = read.dta('~/Documentos/Neylson Crepalde/Doutorado/Econometria1/AULAS 2017/wages_935.dta')

dados$lsal = log(dados$salario) # Gerando log de salário
dados$exper2 = dados$exper**2   # Gerando experiência ao quadrado

reg_linlin = lm(salario ~ educ + exper + I(exper**2) + qi + perm + casado +
                  negro + sul + urban, data=dados)
summary(reg_linlin) #Interpretação em variação na unidade (dólares)

reg_loglin = lm(lsal ~ educ + exper + I(exper**2) + qi + perm + casado +
           negro + sul + urban, data=dados)
summary(reg_loglin) #Interpretação: percentual do salário
```

**1) Interprete os valores estimados para cada $b_{k}$ nos dois modelos para a variável educação e calcule o efeito de mudanças na variável experiência sobre o salário do indivíduo.**

No primeiro modelo os coeficientes podem ser interpretados da seguinte maneira:

Para cada ano a mais de educação o salário aumenta, em média, R\$55,65 reais, controlando pelas demais variáveis. Para cada ano a mais de experiência, o salário aumenta, em média, R\$20,27 reais.

No segundo modelo, os mesmos coeficientes podem ser interpretados da seguinte maneira:
Para cada ano a mis de educação o log do salário aumenta, em média, 0.054, controlando pelas demais variáveis. Para cada ano a mais de experiência, o log do salário aumenta, em média, 0.018.

**2) Indique quando o efeito estimado dos anos de experiência sobre o salário passa a ser negativo (ou seja, calcule o ponto de inflexão).**

```{r inflexao}
# dsalario/dexper
20.27 - 2*0.27
```


**3) No modelo lin-lin, divida os valores do salario por 1000 e verifique o que acontece com os resultados do modelo (inclusive com a soma dos quadrados dos resíduos).**

```{r}
#verificando a SQR do linlin
sum(residuals(reg_linlin)^2)

reg_linlin_pormil = lm(I(salario/1000) ~ educ + exper + I(exper**2) + qi + perm + casado + negro + sul + urban, data=dados)
summary(reg_linlin_pormil)
sum(residuals(reg_linlin_pormil)^2)
```

Os coeficientes do modelo ficam todos divididos por mil. A soma dos quadrados dos resíduos, por sua vez, fica multiplicada por 1.000.000 ($1000^2$).

**4) No modelo lin-lin, divida os valores da variável QI por 10 e verifique o que acontece com os resultados do modelo (inclusive com a soma dos quadrados dos resíduos).**


```{r}
reg_linlin_qi = lm(salario ~ educ + exper + I(exper**2) + I(qi/10) + perm + casado + negro + sul + urban, data=dados)
summary(reg_linlin_qi)
sum(residuals(reg_linlin_qi)^2)
```

Apenas o coeficiente da variável QI foi multiplicado por 10. O valor da soma dos quadrados dos resíduos, por sua vez, permanece igual.

**5) Calcule o efeito sobre o salário da mudança de um e dois desvios padrões na variável QI e verifique qual é a variável explicativa que tem o maior peso (em valor) na explicação dos salários.**

```{r}
qisd = sd(dados$qi) #Tirando o desvio padrão

reg_linlin_qisd = lm(salario ~ educ + exper + I(exper**2) + I(qi/qisd) + perm + casado + negro + sul + urban, data=dados)
summary(reg_linlin_qisd)
sum(residuals(reg_linlin_qisd)^2)
```

Um desvio padrão na variável QI acarreta um aumento médio de R\$50.62. Dois desvios padrão acarretam, consequentemente, um aumento de R\$101,24.

Para saber qual é a variável que possui o maior efeito, é preciso padronizar os coeficientes da regressão tornando-os comparáveis.

```{r padronizada, message=FALSE, warning=FALSE}
dados_norm = lapply(dados, scale)
reg_linlin_pad <- lm(salario ~ educ + exper + I(exper**2) + qi + perm + casado +
                  negro + sul + urban, data=dados_norm)
summary(reg_linlin_pad)
```

A variável com maior efeito sobre o salário é educação. Um desvio padrão nessa variável acarreta uma mudança médio de 0.3 desvio padrão no salário.

**6) Fazer uma estimação MQO do modelo log-lin na forma matricial, inclusive a matriz de variâncias e covariâncias dos resíduos e compare com os resultados do Stata.**

```{r matricial, message=F, warning=F}
X = model.matrix(salario ~ educ + exper + I(exper**2) + qi + perm + casado +
                  negro + sul + urban, data=dados)
dim(X)
Y = dados$salario
length(Y)

b = solve(t(X) %*% X) %*% t(X)%*%Y

#Colocando os betas "na mão" do lado dos betas do comando
cbind(b, coef(reg_linlin))

#Calculando Soma dos quadrados dos residuos
e = Y - X%*%b
sigma2 = (t(e)%*%e) / 925
print(sigma2)

vcb = drop(sigma2) * solve(t(X) %*% X)
print(vcb)
vcov(reg_linlin)

var = diag(vcb)
print(var)
```

**7) Comprove os aspectos algébricos no modelo completo e em um modelo excluindo a constante.**

```{r}
#Testando os aspectos algébricos do modelo
xe = t(X) %*% e
print(xe) #Todos iguais a zero!

yhat <- predict(reg_linlin)
mean(yhat); mean(dados$salario)


#MODELO SEM A CONSTANTE
X = model.matrix(salario ~ 0 + educ + exper + I(exper**2) + qi + perm + casado +
                  negro + sul + urban, data=dados)
Y = dados$salario

b = solve(t(X) %*% X) %*% t(X)%*%Y

#Colocando os betas "na mão" do lado dos betas do comando
reg_semconst = lm(salario ~ 0 + educ + exper + I(exper**2) + qi + perm + casado +
                  negro + sul + urban, data=dados)
cbind(b, coef(reg_semconst))

#Calculando Soma dos quadrados dos residuos
e = Y - X%*%b
sigma2 = (t(e)%*%e) / 925
print(sigma2)

vcb = drop(sigma2) * solve(t(X) %*% X)
print(vcb)
vcov(reg_semconst)

var = diag(vcb)
print(var)

#Testando os aspectos algébricos do modelo
xe = t(X) %*% e
print(xe) #Todos iguais a zero!

yhat <- predict(reg_semconst)
mean(yhat); mean(dados$salario)

```


## 8) Com a base de dados espuria.dta, comprove os aspectos algébricos.

```{r}
esp = read.dta("~/Documentos/Neylson Crepalde/Doutorado/Econometria1/AULAS 2017/espuria.dta")
X = model.matrix(emprestimos~roubos, data=esp)
Y = esp$emprestimos

b = solve(t(X) %*% X) %*% t(X)%*%Y
reg_esp = lm(emprestimos~roubos, data=esp)
cbind(b, coef(reg_esp))

e = Y - X%*%b
xe = t(X) %*% e
print(xe)

mean(esp$emprestimos)
mean(esp$roubos)

yhat = predict(reg_esp)
mean(Y); mean(yhat)
```
