---
title: "Prática 4 - Restricted Least Squares"
author: "Neylson Crepalde"
output: 
  html_notebook:
    highlight: tango
editor_options: 
  chunk_output_type: inline
---

```{r setup, message=FALSE, warning=FALSE}
setwd('~/Documentos/Neylson Crepalde/Doutorado/Econometria1/aula_pratica3')
library(foreign)
library(timeSeries)
library(magrittr)

investimento = read.dta("Investimento.dta")
emprego = read.dta("Emprego.dta")
investimento$ano %<>% as.ts
investimento$tend <- seq_along(investimento$ano)

names(investimento) #nomes das variáveis
```

```{r calculos, message=FALSE, warning=FALSE}
X = model.matrix(inv_real~0+const+tend+pnb_real+tx_juros+tx_infla, data = investimento)
r = matrix(data = c(0,0,0,1,1), nrow = 1)
Y = investimento$inv_real %>% as.matrix

b = solve(t(X)%*%X) %*% (t(X)%*%Y)

s2 = (t(Y - X%*%b) %*% (Y - X%*%b)) / 10  #denominador = n-k

var = r %*% (drop(s2) * solve(t(X)%*%X)) %*% t(r)

sqrt(var)
sqrt(0.0000018052)

rb = r%*%b
rb

drop(rb)/sqrt(var); -.00243313/.0013435

# Verificando
reg = lm(inv_real~tend+pnb_real+tx_juros+tx_infla, data=investimento)
vcov(reg)
```

## Exercício 2
### Dados em Emprego

**Modelo:** emprego total, agrícola , não agrícola =f(PNB, deflator do PNB, tamanho das forças armadas).

Queremos saber se a relação entre o emprego (total, agrícola e não agrícola) e as outras variáveis apresentou mudanças após a guerra da Coréia, que terminou em 1953.

Estabeleça e teste as seguintes restrições: Teste de Chow.
		
a) Todos os coeficientes são os mesmos nos dois períodos para o emprego total;

```{r questao2a, message=FALSE, warning=FALSE}
library(strucchange)
View(emprego)
emprego$ano %<>% as.ts
emprego$cons = 1

r = matrix(data=c(1,0,0,0,0,-1,0,0,0,0,0,1,0,0,0,0,-1,0,0,0,0,0,1,0,0,0,0,-1,0,0,0,0,0,1,0,0,0,0,-1,0,0,0,0,0,1,0,0,0,0,-1), nrow = 5, byrow = T)
r

# Programar os x1_1 x1_2 com for loop...
#gen x1_1=cons if ano<=1953
#gen x2_1=tend if ano<=1953
#gen x3_1=def_pnb if ano<=1953
#gen x4_1=pnb if ano<=1953
#gen x5_1=f_arm if ano<=1953



banco1 = emprego[emprego$ano<=1953,]
banco2 = emprego[emprego$ano>1953,]
zeros = matrix(0, ncol=9, nrow=9) %>% as.data.frame
names(zeros) = names(emprego)
banco1 = rbind(banco1, zeros)
banco2 = rbind(zeros[1:7,], banco2)
dim(emprego)

dim(banco1)
dim(banco2)
banco = cbind(banco1, banco2)

Y = emprego$emp_tot
names(banco1)
X = cbind(banco1$cons, banco1$tend, banco1$def_pnb, banco1$pnb, banco1$f_arm) %>%
  as.matrix
X

b = solve(t(X)%*%X) %*% (t(X)%*%Y)
b

e = Y - X%*%b
s2 = (t(e)%*%e)/6
s2

rb = r %*% b #não rodou

#matrix inversa=inv(s2*r*inv(x'*x)*r')
inversa = solve(drop(s2) * r %*% solve(t(X)%*%X) %*% t(r))

#X = model.matrix(emp_tot~0+) #... Continua no próximo episódio...
```


```{r, message=FALSE, warning=FALSE}
#Usando a soma dos quadrados do modelo restrito e não restrito
reg1 <- lm(emp_tot~tend+def_pnb+pnb+f_arm, data=emprego)
print(anova(reg1), digits=10)

reg2 <- lm(emp_tot~tend+def_pnb+pnb+f_arm, data=emprego[emprego$ano<=1953,])
print(anova(reg2), digits=10)

reg3 <- lm(emp_tot~tend+def_pnb+pnb+f_arm, data=emprego[emprego$ano>1953,])
print(anova(reg3),digits=10)
```

$$F = \frac{SQReg/SQT}{SQT/SQT - SQReg/SQT} * \frac{n-k}{k-1}$$



```{r}
((4.89871713-(.345067553+.801560471))/5)/((.345067553+.801560471)/6)

```

**Obs: valor do F tabelado para (5,6) = 4,39.**


b) As inclinações são as mesmas e os interceptos são diferentes para EA e ENA;

```{r questao2b, message=FALSE, warning=FALSE}
names(emprego)
r = matrix(data=c(0,1,0,0,0,0,-1,0,0,0,0,0,1,0,0,0,0,-1,0,0,0,0,0,1,0,0,0,0,-1,0,0,0,0,0,1,0,0,0,0,-1), nrow = 4, byrow = T)
r

var_emprego = c(emprego$emp_agri, emprego$emp_nagri)
emprego2 = rbind(emprego, emprego)
emprego2 = cbind(emprego2, var_emprego)
dim(emprego2)

# Banco valendo === emprego2

cons_agri = c(rep(1,16), rep(0,16))
cons_nagri = c(rep(0,16), rep(1,16))

emprego2 = cbind(emprego2, cons_agri, cons_nagri)

View(emprego2)

# COntinua
# Talvez seja melhor programar as matrizes de um outro jeito...

```












