---
title: "Econometria 1 - Prática 3"
author: "Neylson Crepalde"
output:
  html_notebook: 
    highlight: tango
  pdf_document: default
editor_options: 
  chunk_output_type: inline
---

```{r setup, message=FALSE, warning=FALSE}
library(foreign)
library(magrittr)
library(normtest)

setwd('~/Documentos/Neylson Crepalde/Doutorado/Econometria1/aula_pratica2')

grandes = read.dta('Teste_normalidade_grandes_amostras.dta')
pequenas = read.dta('Teste_normalidade_pequenas_amostras.dta')
```

1) Gere 3 variáveis com distribuição normal e 3 variáveis com distribuição $\chi^2$:

```{r, message=FALSE, warning=FALSE}
x1 = rnorm(1084)
x2 = rnorm(1084)
x3 = rnorm(1084)

x12 = x1^2
x22 = x2^2
x32 = x3^2
```

c) Faça testes de normalidade nessas variáveis e nas variáveis de salário (salario e lsalario).

```{r testesnorm, message=FALSE, warning=FALSE}
# Jarque-Bera
sapply(list(x1,x2,x3,x12,x22,x32,grandes$salario, grandes$lsalario), jb.norm.test)

# Testes de Shapiro Wilk
sapply(list(x1,x2,x3,x12,x22,x32,grandes$salario, grandes$lsalario), shapiro.test)
```

d) Faça gráficos de probabilidade da normal e $\chi^2$ para as variáveis, x1, x12, salário e lsalario uma a uma.

```{r testplots, fig.width=9, fig.height=6}
# Normal QQ-plots
par(mfrow=c(2,2))
qqnorm(x1)
qqnorm(x12)
qqnorm(grandes$salario)
qqnorm(grandes$lsalario)

qqplot(qchisq(ppoints(1084), df = 2), x1, main = expression("Q-Q plot for" ~~ {chi^2}[nu == 2]))
qqplot(qchisq(ppoints(1084), df = 2), x12, main = expression("Q-Q plot for" ~~ {chi^2}[nu == 2]))
qqplot(qchisq(ppoints(1084), df = 2), grandes$salario, main = expression("Q-Q plot for" ~~ {chi^2}[nu == 2]))
qqplot(qchisq(ppoints(1084), df = 2), grandes$lsalario, main = expression("Q-Q plot for" ~~ {chi^2}[nu == 2]))
par(mfrow=c(1,1))
```

e) Repita o mesmo procedimento com o arquivo b.

```{r, fig.width=9, fig.height=6}
# Jarque-Bera
sapply(list(pequenas$salario, pequenas$lsalario), jb.norm.test)

# Testes de Shapiro Wilk
sapply(list(pequenas$salario, pequenas$lsalario), shapiro.test)

par(mfrow=c(2,2))
qqnorm(pequenas$salario)
qqnorm(pequenas$lsalario)
qqplot(qchisq(ppoints(1084), df = 2), pequenas$salario, main = expression("Q-Q plot for" ~~ {chi^2}[nu == 2]))
qqplot(qchisq(ppoints(1084), df = 2), pequenas$lsalario, main = expression("Q-Q plot for" ~~ {chi^2}[nu == 2]))
par(mfrow=c(1,1))
```

f) Interprete e discuta os resultados:

O testes de **Jarque-Bera** indicou a variável `salario` como não normal e `lsalario` como normal. Já o teste **Shapiro-Wilk** foi significativo para ambas as variáveis a 5\% indicando que nenhuma das duas variáveis possui distribuição normal.
